臺灣高雄地方法院刑事判決　　　　　　　 96年度易字第660號
公　訴　人　臺灣高雄地方法院檢察署檢察官
被　　　告　甲○○
上列被告因竊盜案件，經檢察官提起公訴（96年度偵字第869號）
，本院判決如下：
    主  文
甲○○犯竊盜未遂罪，累犯，處有期徒刑肆月，如易科罰金，以
新臺幣貳仟元折算壹日。
    事  實
一、甲○○前因竊盜及違反毒品危害防制條例案件，經本院以92
    年度易字第1150號、92年度易字第1323號判決各判處有期徒
    刑8 月確定，於民國94年08月12日假釋出獄，並於94年9 月
    10日縮刑期滿執行完畢。詎其未能警惕，意圖為自己不法之
    所有，於95年12月30日凌晨4 時30分許，騎乘牌照號碼YMD-
    069 號重型機車，途經高雄市○○○○○街口時，先將該機
    車車牌以膠帶貼住，避免遭人記下車號，復騎至高雄市○○
    街30號前巷口停放，因見停於武仁街32號前車牌號碼YD-297
    1 號自用小貨車後車廂僅以鐵絲綁緊並未上鎖，竟徒手解開
    鐵絲，進入車廂內行竊找尋財物，適張勻榕目睹全程經過，
    遂報警當場查獲。
二、案經高雄市政府警察局苓雅分局報告臺灣高雄地方法院檢察
    署檢察官偵查起訴。
    理  由
一、按被告以外之人於審判外之陳述，雖不符刑事訴訟法第15 9
    條之1 至第159 條之4 之規定，而經當事人於審判程序同意
    作為證據，法院審酌該言詞陳述或書面陳述作成時之情況，
    認為適當者，亦得為證據，刑事訴訟法第第159 條之5 第1
    項定有明文。本件檢察官及被告於本院審判程序時，就本判
    決所引用各項證據均同意作為證據，本院認該具有傳聞證據
    性質之證據，並未發現有何違法取證之情形，以之作為證據
    使用係屬適當，依上開規定，自得採為認定被告犯罪事實之
    證據。
二、上揭犯罪事實，業據被告於本院審理時坦承不諱，核與證人
    即現場目擊者張勻榕、丙○○於警詢及偵查中證述之情節相
    符，並有高雄市政府警察局苓雅分局三多路派出所搜索扣押
    筆錄、扣押物品收據/ 無應扣押之物證明書、扣押物品目錄
    表及現場蒐證照片7 張在卷可稽，足認被告之自白與事實相
    符。本案事證明確，被告犯行，堪以認定，應依法論科。
三、核被告所為，係犯刑法第320 條第3 項、第1 項之竊盜罪。
    被告如事實欄所載有期徒刑執行完畢之前科紀錄，有卷附臺
    灣高等法院被告前案紀錄表可考，其於有期徒刑執行完畢後
    5 年內，再故意犯本件有期徒刑以上之罪，為累犯，應依刑
    法第47條第1 項之規定，加重其刑。被告著手竊取他人之動
    產而未遂，應依刑法第25條第2 項之規定，減輕其刑。其同
    時有刑之加重及減輕事由，應先加重後減輕之。審酌被告年
    紀尚輕，然已有多次竊盜前科，此觀上開前案紀錄表即明。
    其未能警惕、改過，又觸犯本件竊盜之罪，雖未竊得財物，
    然足使一般人產生財產安全之恐懼，擾亂社會安寧秩序，實
    屬不該，惟其犯罪後尚能坦承犯行，而被害人幸無財物損失
    等一切情狀，量處如主文所示之刑，並諭知易科罰金之折算
    標準，以資懲儆。
四、公訴意旨雖認被告係攜帶客觀上具有危險性之鉗子、剪刀夾
    各1 把行竊，而應成立刑法第321 條第1 項第3 款之攜帶兇
    器竊盜罪。然按，刑法第321 第1 項第3 款之「攜帶兇器竊
    盜罪」，係普通竊盜罪之加重規定，該款所稱「攜帶」，係
    指攜持挾帶之行為，而攜持挾帶者，如採狹義解釋，應指由
    甲地攜持某物而挾帶前往乙地之謂；若廣義言之，只須有「
    攜持」或「挾帶」之行為，如對該物有事實上之管領力，應
    認均屬「攜帶」之範疇，不以將物品由某地攜往其他處所為
    必要。查攜帶兇器而竊盜，立法上認非一般普通竊盜，應予
    加重處罰，究其立法意旨，係認行為人如攜持客觀上足以傷
    害他人生命、身體之兇器物以行竊，遽遭事主或他人發現，
    極易持該兇器行強，對他人生命、身體安全具有高度危險性
    ，故有加重處罰之必要。是以，實務上迭認所謂攜帶兇器，
    只須行為人行竊時攜帶具有危險性之兇器而有行兇之可能為
    已足，該兇器之種類並無限制，且不以行為人主觀上有持以
    行兇之意圖為必要，又兇器為何人所有，亦非所問，即使至
    行竊現場隨手取得而持以行竊，均該當本條款之罪（最高法
    院79年度台上字第5253號判例意旨、90年度台上字第1261號
    判決意旨、74年第3 次刑事庭會議決議參照）。準此而論，
    攜帶兇器竊盜之判斷，除該兇器屬具有危險性之器物外，尤
    須具備「行竊時攜帶兇器」及「有持以行兇可能」二項要件
    ，始得成立。依本件檢察官起訴之犯罪事實，被告雖係駕駛
    上開機車前往行竊地點，機車置物箱內並放置上開具有危險
    性之鉗子及剪刀等兇器，然被告係將機車停放於該處巷口後
    下車，進而徒手解開被害人停放於路旁小貨車之後車門之鐵
    絲，再進入該小貨車之後車廂搜尋財物，依其行竊過程觀之
    ，並未攜持或挾帶上開鉗子或剪刀夾，而該等物品既係置放
    在被告機車置物箱內，被告下車後並未隨身攜持，亦未取出
    後將其置放在其隨手可取得之處所，已難認合乎「行竊時攜
    帶」之要件。又依其情景，其著手行竊當時，如遽遭他人發
    現，勢須至機車停放處以鑰匙開啟置物箱後，始能取出該兇
    器，是亦難認該當「有持以行兇可能」之判斷準據。從而，
    檢察官認本件被告係成立攜帶兇器竊盜之罪，容有誤會，惟
    其起訴之基本事實與普通竊盜罪尚無不同，爰變更檢察官起
    訴法條。
據上論斷，應依刑事訴訟法第299 條第1 項前段、第300 條，刑
法第320 條第3 項、第1 項、第25條第2 項、第47條第1 項，刑
法施行法第1 條之1 ，判決如主文。
本案經檢察官乙○○到庭執行職務。
中　　華　　民　　國　　96　　年　　3 　　月　　21　　日
            鳳山刑事第二庭  審判長法  官  黃建榮
                                  法  官  洪珮婷
                                  法　官  李嘉益
以上正本證明與原本無異。
如不服本判決，應於收受送達後10日內向本院提出上訴書狀。
中　　華　　民　　國　　96　　年　　3 　　月　　21　　日
　　　　　　　　　　　　　　　　　書記官  郭南宏
附錄本判決論罪之法條：
刑法第320條
  意圖為自己或第三人不法之所有，而竊取他人之動產者，為竊
  盜罪，處5 年以下有期徒刑、拘役或500元以下罰金。
  意圖為自己或第三人不法之利益，而竊占他人之不動產者，為
  竊盜罪，依前項之規定論處。
  前二項之未遂犯罰之。
